---
title: An R Markdown document converted from "Workshop_Drosophila_DNAmotifs/GirlsDay_Aufgabe2_Plotting.ipynb"
output: html_document
---

```{r}
#install and load packages
# install.packages("plotly")
# install.packages("ggplot2")
library(plotly)
library(htmltools)
```

## Aufgabe 2

Fuer unseren Drosophila embryo haben wir drei verschiedene Datensätze
(1) Die Namen der Gene, die wir uns anschauen wollen.  
(2) Die Expression dieser Gene. Das heisst für jede Zelle wissen wir wie aktiv dieses Gen in der Zelle ist
(3) die Koordinaten für jede Zelle, damit wir diese dann visualisieren können.
```{r}
# Lade die Daten
genes <- rownames(read.table("genes.txt",row.names = 1))
length(genes)
```

```{r}
GeneExpressions <- read.table("sdge_1297_cells_3039_locations.txt", row.names=genes)
geometry <- read.table('geometry.txt',nrows = 3039, skip = 1,col.names = c("x","y","z"))
```

Versuche herauszufinden:
(1) Wie viele Gene haben wir? (Tipp: mit der Funktion length())
(2) Wie heissen die Gene?  
(3) Wie viele Zellen haben wir? (Tipp: dim() gibt uns die Dimensionen einer Matrix)

```{r}
#1 (Tipp: length())

#2 

#3 (Tip: dim())

```

So sieht unser virtueller Embryo aus:

```{r}
#die farben koennen wir uns aussuchen:
farben <- c("#1289d7", "#00008b", "#ff0000", "#ffa500")
ueberschrift <- "was koennte hier stehen?"

# So erstellen wir eine Abbildung:
fig <- plot_ly( x = geometry$x, y=geometry$z, type='scatter', mode='markers', colors=farben) 
fig <- fig %>% layout(
    title = ueberschrift,
    xaxis = list(range=c(-220,200),scaleanchor = "y", scaleratio = 1),
    yaxis = list(range=c(-80,80)))
fig
```
Kannst du den Titel der Abbildung verändern?
```{r}
#die farben koennen wir uns aussuchen:
farben <- c("#1289d7", "#00008b", "#ff0000", "#ffa500")
ueberschrift <- "was koennte hier stehen?"

# So erstellen wir eine Abbildung:
fig <- plot_ly( x = geometry$x, y=geometry$z, type='scatter', mode='markers', colors=farben)
fig <- fig %>% layout(
    title = ueberschrift,
    xaxis = list(range=c(-220,200),scaleanchor = "y", scaleratio = 1),
    yaxis = list(range=c(-80,80)))
fig
```

```{r}
gene <- " hier musst du ein Gen reinschreiben "
fig <- fig %>% add_trace(name= gene, color = as.numeric(GeneExpressions[gene,]))
fig
```

```{r}
gene <- "sna"
fig <- plot_ly( x = geometry$x, y=geometry$z, type='scatter', mode='markers', colors=farben) 
fig <- fig %>% layout(
    title = ueberschrift,
    xaxis = list(range=c(-220,200),scaleanchor = "y", scaleratio = 1),
    yaxis = list(range=c(-80,80))) %>% 

add_trace(name= gene, color = as.numeric(GeneExpressions[gene,]))
fig
```

# Todo - mehr interessante Plots mit GeneExpressions daten?

Volcano Plot: https://biocorecrg.github.io/CRG_RIntroduction/volcano-plots.html
other plots maybe from here: https://www.youtube.com/watch?v=RukuTtiY4Sg

```{r}
GeneExp = t(GeneExpressions)
class(GeneExp) 
head(GeneExp[,"aay"])
```

```{r}
hist(GeneExp[,"aay"])
```

